臺灣新竹地方法院刑事判決
109年度金訴字第164號
公  訴  人  臺灣新竹地方檢察署檢察官
被      告  江瓔芝


選任辯護人  魏翠亭律師
            余嘉勳律師
            許育齊律師
被      告  呂佩玲



選任辯護人  林育瑄律師
            林君鴻律師
上列被告等因加重詐欺案件，經檢察官提起公訴（109年度偵字
第4977號、第5462號、第6690號、第8320號），及移送併辦（10
9年度偵字第12047號），本院判決如下：    
    主  文
江瓔芝犯三人以上共同詐欺取財罪，處有期徒刑壹年陸月。未扣
案之犯罪所得新臺幣玖仟玖佰陸拾元，沒收，於全部或一部不能
沒收或不宜執行沒收時，追徵其價額。
呂佩玲犯三人以上共同詐欺取財罪，處有期徒刑壹年陸月。未扣
案之犯罪所得新臺幣肆仟元，沒收，於全部或一部不能沒收或不
宜執行沒收時，追徵其價額。
    事  實
一、江瓔芝於民國109年2月21日凌晨1時許，在新竹縣○○鄉○○村○
    ○街00巷0號，透過臉書打工求職社團向自稱叡鼎會計師事務
    所之「趙默笙」聯繫應徵工作，經「趙默笙」表示江櫻芝僅
    需提供帳戶供轉帳之用並協助提領，每次提領即可獲得新臺
    幣（下同）1,000元至3,000元之報酬；另呂佩玲於109年2月
    25日14時許，透過臉書打工求職社團向自稱鴻慶會計師事務
    所之「林勇新」聯繫應徵工作，經「林勇新」表示呂佩玲僅
    需提供帳戶供轉帳之用並協助提領，即可獲得每筆匯出、匯
    入款項金額1%之報酬。而依其等智識程度及一般社會生活之
    通常經驗，應可預見金融帳戶係供個人使用之重要理財及交
    易工具，關係個人財產及信用之表徵，詐欺集團不法份子為
    掩飾其犯罪行徑，避免遭刑事追訴，常利用他人金融機構帳
    戶資料作為隱匿詐欺犯罪所得之工具，使受害民眾將受騙款
    項匯入各該金融機構帳戶，再由車手持金融卡至提款機提領
    金融機構帳戶內不明款項後，以迂迴且隱密之方式交付款項
    予後手，此與正常資金提領模式有異，極有可能係詐欺集團
    收取犯罪所得之犯罪手法，可免於詐欺集團成員身分曝光，
    而規避檢警查緝，並掩飾、隱匿詐騙所得之實際去向，製造
    金流斷點，然因經濟困頓、貪圖高額報酬，江櫻芝、呂佩玲
    竟分別與該詐欺集團成年成員及所屬其他不詳成年成員間，
    共同意圖為自己不法之所有，基於三人以上共同詐欺取財不
    確定故意之犯意聯絡，而為下列犯行：
（一）江櫻芝於109年2月22日，以LINE通訊軟體傳送其身分證正
      反面及所申設之永豐商業銀行申辦帳號：000-0000000000
      0000號帳戶(下稱永豐銀帳戶)存摺封面照片檔案給暱稱「
      趙默笙」之人，以此方式提供上開帳戶資訊予真實姓名年
      籍不詳之詐欺集團成員使用，且負責提領匯入帳戶之款項
      ，再將款項交由其上手。嗣該詐欺集團不詳成員，於附表
      編號一所示之時間，向廖梅花施用詐術，使廖梅花於附表
      編號一「被害人匯款時間、金額」欄所示之時間，將所示
      之款項，依指示匯入本案江櫻芝之永豐銀帳戶後，江櫻芝
      即與自稱「趙默笙」之本案詐欺集團某不詳成年成員聯繫
      ，依其指示為如附表編號一「提領之時、地及金額」欄所
      為之提領行為，並將領得之款項共計47萬元於109年2月27
      日16時20分許，在新竹市東區光復路一段455巷旁，交付
      給黃文勇收受（業經本院以109年度金訴字第164號判決判
      處有期徒刑1年2月，共2罪，定應執行有期徒刑1年6月。
      ），以掩飾、隱匿詐欺所得之去向，江櫻芝並因而保有該
      帳戶內剩餘之9,960元作為領款報酬。
（二）呂佩玲於109年2月25日16時39分許，LINE通訊軟體傳送其
      身分證正面及所申辦之台新銀行000-00000000000000號帳
      戶(下稱台新銀帳戶)及國泰世華銀行000-000000000000號
      帳戶（下稱國泰世華帳戶）照片檔案給暱稱「林勇新」之
      人，以此方式提供上開帳戶資訊予真實姓名年籍不詳之詐
      欺集團成員使用，且負責提領匯入帳戶之款項，再將款項
      交由其上手。「林勇新」所屬之詐騙集團成員暱稱「ANGE
      L」之人於附表編號二所示之時間，以LINE通訊軟體，向
      廖俊文施用詐術，使廖俊文於附表編號二「被害人匯款時
      間、金額」欄所示之時間，將所示之款項，依指示匯入本
      案呂佩玲之台新銀帳戶後，呂佩玲即與自稱「林勇新」之
      本案詐欺集團某不詳成年成員聯繫，依其指示為如附表編
      號二「提領之時、地及金額」欄所為之提領、轉帳行為，
      並將領得之款項分別於109年2月27日11時許，在國泰世華
      銀行新竹分行；於109年2月27日18時30分許，在新竹市○
      區○○街0號機車停車前；及109年2月28日8時許，在新竹市
      香山區頂埔路19巷內等時地，依序交付給指示收款之黃文
      勇，呂佩玲並因此取得報酬4,000元。
二、案經廖梅花訴由新竹市警察局第二分局暨廖俊文訴由新竹市
    警察局第一分局及新竹市警察局第三分局報告臺灣新竹地方
    檢察署檢察官偵查起訴及移送併辦。
    理  由
壹、程序事項
一、按被告以外之人於審判外之言詞或書面陳述，除法律有規定
    者外，不得作為證據，刑事訴訟法第159條第1項定有明文；
    復按被告以外之人於審判外之陳述，雖不符前4條之規定，
    而經當事人於審判程序同意作為證據，法院審酌該言詞陳述
    或書面陳述作成時之情況，認為適當者，亦得為證據；當事
    人、代理人或辯護人於法院調查證據時，知有第159條第1項
    不得為證據之情形，而未於言詞辯論終結前聲明異議者，視
    為有前項之同意，同法第159條之5規定甚明。本案所據以認
    定被告江櫻芝、呂佩玲犯罪事實之證據，其中屬傳聞證據部
    分，因被告江櫻芝、呂佩玲及渠等辯護人暨檢察官於本院言
    詞辯論終結前，均未對於證據能力聲明異議，依刑事訴訟法
    第159條之5規定，視為同意上開證據具備證據能力，本院認
    亦無違法或不當之情況，是該傳聞證據均具備證據能力。
二、本案所引用之非供述證據，經本院依法踐行調查證據程序，
    檢察官、被告江櫻芝、呂佩玲及渠等之辯護人等均不爭執各
    該證據之證據能力，且亦查無依法應排除其證據能力之情形
    ，是後述所引用非供述證據之證據能力亦均無疑義，併此敘
    明。
三、臺灣新竹地方檢察署檢察官以109年度偵字第12047號移送併
    辦之被告提供永豐銀行帳戶並提領證人即告訴人廖梅花遭詐
    欺款項之犯罪事實，與起訴書犯罪事實屬事實上同一案件，
    自為本院審理範圍，併此敘明。
貳、實體事項
一、認定犯罪事實所憑之證據及理由
    訊據被告江櫻芝、呂佩玲固均坦承其有於前開時間，透過社
    群網站臉書社團獲得訊息，以通訊軟體LINE與真實姓名年籍
    不詳之「趙默笙」、「林勇新」之人聯絡後，提供其所申設
    之前述金融機構帳戶資料，供該公司使用作為收受詐欺犯罪
    之被害人匯款之用，並分別依「趙默笙」、「林勇新」之人
    指示提領被害人廖梅花、廖俊文匯入款項之事實，惟被告江
    櫻芝、呂佩玲均辯稱：我不知道該公司是詐騙集團，是因為
    找工作被騙云云。惟查：
（一）被告江瓔芝於109年2月21日凌晨1時許，在新竹縣○○鄉○○村○○街00巷0號，透過臉書打工求職社團向自稱叡鼎會計師事務所之「趙默笙」聯繫應徵工作，經趙默笙表示被告江櫻芝僅需提供帳戶供轉帳之用並協助提領，每次提領即可獲得1,000元至3,000元之報酬，被告江櫻芝於109年2月22日，以LINE通訊軟體傳送其身分證正反面及所申設之永豐銀000-00000000000000號帳戶存摺封面照片檔案給暱稱「趙默笙」之人使用，且負責提領匯入帳戶之款項，再將款項交由其上手，於告訴人廖梅花經本案詐欺集團某不詳男性成員，以附表編號一所示之方式，施用詐術而陷於錯誤，各將如附表編號一「被害人匯款時間、金額」欄所示之款項，依指示匯入被告江櫻芝之永豐銀帳戶後，被告江瓔芝旋依「趙默笙」之指示，為如附表編號一「提領之時、地及金額」欄所為之提領行為，並將領得之款項交付給黃文勇收受，並得保有剩餘之9,960元作為領款報酬之事實，業據被告江櫻芝於警詢、偵查及本院準備程序、審理程序時坦認在卷（見偵4977卷第40至41頁、第42至43頁、第122至123頁、第131至132頁、偵25652卷第17至19頁、本院卷第71至81頁），且有證人即告訴人廖梅花於警詢中之證述（偵4977卷第90至93頁），另有被告江瓔芝永豐銀帳戶000-00000000000號交易明細、提款地點一覽表及含監視器擷取畫面、被告江瓔芝向「趙默笙」求職LINE對話紀錄、告訴人廖梅花之內政部警政署反詐騙諮詢專線紀錄表、二崙鄉農會匯款回條、玉山銀行匯款申請書、玉山銀行存摺影本、新北市政府警察局中和分局景安派出所受理詐騙帳戶通報警示簡便格式表5張、受理刑事案件報案三聯單及被告江櫻芝之被害人案件及車手提款一覽表在卷可茲佐證（見偵4977卷第48至50頁、第63至86頁、第88至89頁、第94頁、第95至96頁、第97至101頁、第102頁、偵6690卷第10頁）。
（二）被告呂佩玲於109年2月25日14時許，透過臉書打工求職社團向自稱鴻慶會計師事務所之「林勇新」聯繫應徵工作，經林勇新表示呂佩玲僅需提供帳戶供轉帳之用並協助提領，即可獲得每筆匯出、匯入款項金額1%之報酬，被告呂佩玲於109年2月25日16時39分許，LINE通訊軟體傳送其身分證正面及所申辦之台新銀000-00000000000000號帳戶及國泰世華銀行000-000000000000號帳戶照片檔案給暱稱「林勇新」之人，以此方式提供上開帳戶資訊予真實姓名年籍不詳之詐欺集團成員使用，且負責提領匯入帳戶之款項，再將款項交由其上手，「林勇新」所屬之詐騙集團成員暱稱「ANGEL」之人以LINE通訊軟體致電廖俊文，以附表編號二之詐術，各將如附表編號二「被害人匯款時間、金額」欄所示之款項，依指示匯入被告呂佩玲之台新銀帳戶後，被告呂佩玲旋依「林勇新」之指示，為如附表編號二「提領之時、地及金額」欄所為之提領、轉帳行為，並將領得之款項交付給黃文勇，並獲得4,000元作為領款報酬等事實，除被告呂佩玲於警詢、偵查及本院準備程序、審理程序時坦認在卷外（見偵8320卷第13至21頁、第22至23頁、第24至27頁、偵6690卷第4至6頁、第51至52頁及本院卷第71至81頁），且經證人廖俊文於警詢時證述明確（偵6690卷第17至19頁），並有卷附呂佩玲台新銀行帳戶000-00000000000000號交易明細及車手提款影像暨提款明細一覽表、廖俊文之桃園市政府警察局中壢分局內壢派出所陳報單、郵政跨行匯款申請書、金融機構聯防機制通報單、內政部警政署反詐騙諮詢專線紀錄表、受理詐騙帳戶通報警示簡便格式表、受理刑事案件報案三聯單、呂佩玲提領詐騙款項一覽表3張、暱稱ANGEL之LINE通訊軟體對話紀錄列印資料、桃園市政府警察局中壢分局內壢派出所受理各類案件紀錄表、呂佩玲國泰世華銀行帳戶000000000000號暨台新銀行00000000000000號帳戶之交易明細（偵6690卷第11至12頁、第16頁、第20頁、第21頁、第22至23頁、第24頁、第25頁、偵8320卷第26至28頁、第43至44頁、第47頁、第52頁、第53頁）是此部分之事實首堪認定。
（三）茲被告江櫻芝及呂佩玲皆以前揭情詞置辯，則本案所應審
      究者，厥為被告江櫻芝、呂佩玲是否係基於縱使發生亦不
      違背其本意之3 人以上共同詐欺取財之不確定故意，而為
      上揭客觀行為？爰論述如下：
　  ⒈按刑法上之故意，可分為直接故意與不確定故意（或有稱
      間接故意），所謂「不確定故意」，係指行為人對於構成
      犯罪之事實，預見其發生而其發生並不違背其本意者，刑
      法第13條第2 項定有明文。又金融帳戶係針對個人社會信
      用而予以資金流通，具有強烈之屬人性，如將款項隨意匯
      入他人帳戶內，將有遭帳戶所有人提領一空招致損失之風
      險，故若帳戶內之款項來源正當，初無須將款項匯入他人
      帳戶後再委請該人代為提領後交付與己之必要。且金融帳
      戶為個人理財之工具，申請開設金融帳戶並無任何特殊之
      限制，一般民眾皆可以存入最低開戶金額之方式申請開戶
      ，以利匯入、提出款項，一人並可於不同之金融機構申請
      多數之存款帳戶使用，此乃眾所周知之事實，尤以近年來
      不法份子利用人頭帳戶實行詐欺取財等財產犯罪案件層出
      不窮，業已廣為平面或電子媒體、政府機構多方宣導、披
      載，提醒一般民眾勿因一時失慮而誤蹈法網，輕易提供自
      己名義申辦之金融帳戶予他人，或任受委他人以臨櫃或至
      自動付款設備方式提領金融機構帳戶款項，成為協助或與
      他人共同犯罪之工具，是依一般人之社會生活經驗，若見
      他人不以自己名義申請開戶，反而出價蒐購或以其他方式
      向他人收集金融機構帳戶為不明用途使用或流通，或若遇
      刻意將款項匯入他人帳戶，再委託他人代為提領款項之情
      形，衡情對於該等帳戶極可能供作不法目的使用，當有合
      理之預見，縱遇特殊事由偶有將金融帳戶交付、提供他人
      使用，甚再代為提領款項之需，為免涉及不法或令自身信
      用蒙受損害，亦必然深入瞭解其用途後，再行提供使用，
      如無正當合理之信賴，即貿然為之，對所由發生之不法行
      為，即難謂非無漠然、放任之主觀心態。
    ⒉查被告江櫻芝係於84年間出生，大學肄業，曾任職工廠作
      業員、擔任過服務員、做過家庭代工；被告呂佩玲為79年
      間生，大學企業管理學系畢業，曾任五金百貨業店員，二
      人均為經受教育、智識經驗成熟之成年人，對上情初已難
      諉為不知，而該等會計師事務所竟願以前述高額代價，使
      用被告江櫻芝、呂佩玲申辦之金融帳戶，以被告江櫻芝、
      呂佩玲之智識程度觀之，顯能知悉該不詳公司將利用其帳
      戶從事財產犯罪之目的，藉此躲避警方追緝，則被告江櫻
      芝、呂佩玲同意將本件帳戶資料提供予該會計師事務所自
      稱「趙默笙」、「林勇新」之人使用並代為提領款項時，
      對該本件帳戶可能供作詐欺取財之非法用途、代為提領之
      款項屬詐騙所得一節，顯然已有所預見；再酌以被告江櫻
      芝自承之前曾任職科技廠作業員，月薪2萬9,000元，每日
      工時8小時；被告呂佩玲於任職店員時，月薪2萬3,000元
      ，每日工時9小時，每月上25日班等情（見本院卷第272頁
      、第283頁），則相較本件僅為提供存款帳戶及提領金錢
      外，別無其他業務，即可獲取前開高額報酬，其所為勞務
      給付與約定所得報酬間應顯不相當且性質迥異於常，以被
      告二人前揭智識經驗程度，亦應得預見其中可能涉有不法
      。被告江櫻芝及呂佩玲竟仍將本件帳戶資料提供予該公司
      ，復代為提領匯入本件帳戶內之款項，足見本件帳戶供他
      人作為取得詐騙犯罪所得之工具一事，並不違背渠等本意
      ，縱所匯入款項屬詐騙所得，其仍會代為提領款項，足認
      被告江櫻芝、呂佩玲主觀上具有詐欺取財之間接故意甚明
      。
    ⒊矧之被告江櫻芝、呂佩玲所述應徵過程，渠等並未見過叡
      鼎會計師事務所之「趙默笙」及鴻慶會計師事務所之「林
      勇新」，均僅透過通訊軟體LINE聯繫，該叡鼎會計師事務
      所、鴻慶會計師事務所亦未曾對被告江櫻芝、呂佩玲實際
      進行面試或要求渠等提供履歷、被告二人亦未曾至公司面
      試、亦不知公司運作狀況、有無投保勞健保、薪資範圍，
      僅透過網路聯繫即要求被告二人提供其身分證件及帳戶資
      料，已與一般公司聘僱徵才流程有異，衡諸常情，一般人
      遇此不尋常之狀況，理應心存懷疑其真實性及工作之合法
      性，而為進一步查證，或捨棄該份工作，被告二人皆非初
      入職場之人，對於前開明顯異於先前謀職方式及工作內容
      之情況，焉有毫無警覺之理？又依被告江櫻芝、呂佩玲之
      供述，渠等係因網路上求職廣告之招攬，分別與LINE帳號
      「趙默笙」、「林勇新」之人聯絡，彼此間僅透過LINE聯
      繫，未曾實際見面，被告江櫻芝、呂佩玲對於使用「趙默
      笙」、「林勇新」帳號之人之真實姓名、身分及聯絡方式
      等，均無所悉，除透過LINE聯繫外，別無其他可以追索本
      人之方式，而LINE通訊軟體並非實名制，一般人更無法透
      過LINE通訊軟體查得真實使用人之姓名，且申請LINE帳號
      並無身分認證機制，僅需填寫部分個人資料即可申請，被
      告江櫻芝、呂佩玲在僅知悉對方LINE帳號為「趙默笙」、
      「林勇新」之情況下，即輕率將本件帳戶提供使用，並協
      助提領款項後交付，依其等約定之方式，足以使匯入本件
      帳戶內之款項去向不明，至為明確，被告江櫻芝、呂佩玲
      主觀上亦可得知此種交易模式，於其將現金交付後，金流
      即產生斷點，且以被告江櫻芝、呂佩玲所掌握之對方資訊
      ，後續更無追索之可能。
　　⒋再者，現今科技發達，金融服務已不若以往傳統之金融產
      業，除以電腦連結各銀行網站或以行動電話下載各銀行之
      軟體供轉帳等基本操作外，坊間亦隨處可見自動櫃員機等
      輔助設備，金融服務網絡綿密且便利，被告江櫻芝亦自承
      欲申辦網銀，可以網銀功能查詢帳戶餘額及轉帳等語（見
      本院卷第283頁），是依一般人之社會生活經驗，如款項
      來源正當，當會使用自己有管領能力之帳戶供匯入款項使
      用，若有捨棄自己之帳戶不用，而支付代價或提供利益要
      求他人提供帳戶代為收取款項，並於收受款項後，捨棄轉
      帳方式而不為，徒增勞費提領款項後再轉交他人，被告江
      櫻芝、呂佩玲具擁有高學歷、工作經驗豐富，業如前述，
      已非年幼無知或與社會隔絕之人，該份工作僅需依指示領
      取金錢後再交付他人，不需基本技能、低勞力、毫無專業
      之簡單之提款行為刻意多段分工，以隱諱之方式安排多人
      進行，即可獲取與所付出勞力顯不相當之報酬，明顯不合
      常情，甚且被告江櫻芝、呂佩玲於本件實際領得之報酬亦
      與原約定之數額顯不相同，是渠等當可預見此一工作係屬
      違法行為，所提領之款項為不法所得，否則何需提供如此
      高薪，並以此種迂迴、隱晦之方式交付提領之款項。再以
      被告江櫻芝於109年2月27日16時20分許曾以LINE詢問「趙
      默笙」之人：「這樣應該不會變成警示帳戶吧？」、被告
      呂佩玲於109年2月25日16時13分許，以LINE詢問「林勇新
      」之人：「所以是提供帳戶給你們做使用就對了」、「會
      不會有什麼風險？」等語（見109年度偵字第4977號卷第8
      1頁、本院卷第103頁），是渠等顯然對於該份工作悖於一
      般社會常情乙節確屬有所認知，方生前述之懷疑，堪認被
      告江櫻芝、呂佩玲主觀上實可知悉匯入其帳戶且要求其提
      出後轉交之款項，應非合法，自可認定。另被告呂佩玲雖
      辯稱：怕對方沒有給我錢云云（見本院卷第275頁），然
      矧之前開對話前後文，被告呂佩玲係先向「林勇新」確認
      工作內容為提供帳戶後，即緊接著問有無風險等語，並未
      見被告呂佩玲有何擔憂無法領取薪資之情事，而是對於「
      提供帳戶」一事詢問有無風險，且本件詐欺所得款項係匯
      入被告呂佩玲持有之帳戶內，被告呂佩玲倘若不持提款卡
      領取金錢，對方實無從取得本件詐欺款項，被告呂佩玲則
      無擔憂無法領取薪資之理，是其等所辯，顯已無據。
　　⒌詐欺集團分工細密，各組人員有不同職責，分擔行為、責
      任均不同，有刊登臉書徵才訊息者、以LINE通訊軟體自稱
      「趙默笙」、「林勇新」之與被告江櫻芝、呂佩玲聯繫、
      指派工作者、撥打電話詐騙告訴人等人者及向被告江櫻芝
      、呂佩玲收取款項者，可見各層級缺一不可，詐欺集團所
      使用供詐騙所得匯入之帳戶、指示前往收受、交付等傳遞
      款項任務之人，關乎詐欺款項能否順利得手，若任何一端
      人員出問題或為警查緝，均將使詐騙成員施詐者費心詐得
      款項後，無法順利取得詐騙款而致前功盡棄。佐以近年詐
      騙集團猖獗，民眾受騙案件層出不窮，政府亦再三宣導，
      詐欺集團取得贓款時無不更為謹慎小心，唯恐他人發現其
      等犯罪跡證，應會盡力避免暴露行蹤，或與犯罪無涉不相
      干之人直接接觸。因此，詐欺集團中任何一組成員人馬，
      恐難以蒙蔽、詐欺方式訛騙他人加入詐欺集團，以避免該
      人輕易退出或至檢警單位檢舉、告發，而使該集團瞬間瓦
      解，況本件詐欺款項係匯入被告江櫻芝、呂佩玲所有之上
      開帳戶內，若被告江櫻芝、呂佩玲於確認款項進入帳戶後
      ，即將款項侵吞己有，將使詐騙集團之計畫毀於一旦，是
      詐欺集團實無可能任令將詐欺款項轉入對其行為可能涉及
      犯罪一事毫無所悉之人所掌握之帳戶，且派遣其擔任提款
      及傳遞款項之工作，是益徵被告江櫻芝、呂佩玲對於匯入
      其帳戶內之款項，及其所提領、轉交之款項為詐欺不法所
      得等情，必然有所預見及認識，被告江櫻芝、呂佩玲空言
      辯稱因當時想找工作，沒想那麼多等節，辯護人等為其等
      辯稱被告知識、經驗不足，因此未認知從事不正當犯罪行
      為云云，難謂可採。
　  ⒍由上開卷證資料交互參酌，可見被告江櫻芝、呂佩玲分別
      對於「趙默笙」、「林勇新」及其他詐騙集團內多數成員
      係在從事詐騙行為主觀上有所認知，仍決意加入，擔任提
      領詐騙所得款項之車手角色，經由各集團間成員分工合作
      以促使該集團成員得以順利完成詐欺取財之行為，足徵被
      告江櫻芝、呂佩玲係基於自己犯罪之意思參與該集團之分
      工，分擔犯罪行為之一部，並利用他人之行為，以達詐欺
      取財之犯罪目的，雖被告江櫻芝、呂佩玲與集團全部成員
      間未必直接聯絡，惟渠等既彼此分工各自分擔整體犯罪過
      程，被告江櫻芝自應就本件「趙默笙」及所屬詐欺集團所
      為詐騙附表編號一所示被害人、被告呂佩玲則應就本件「
      林勇新」及所屬詐欺集團詐騙附表編號二所示被害人之全
      部犯行，各與其他詐欺集團成員共同負責。又被告江櫻芝
      對於集團內除其自己外，至少尚有指示其提供存摺、領款
      之「趙默笙」、收領其提領款項者；被告呂佩玲對於集團
      內除其自己外，至少還有指示其提供存摺、領款之「林勇
      新」、向其收領提領款項者，足認被告江櫻芝、呂佩玲對
      於共同參與實施本件詐欺取財犯行之共犯人數至少為三人
      以上主觀上確有認知無疑。
　  ⒎被告江櫻芝、呂佩玲及其等之辯護人雖以被告二人均為求
      職遭詐騙，且聽信對方之話術，而誤認為合法，依LINE之
      對話紀錄所示，被告江櫻芝、呂佩玲確實是在找工作云云
      為辯。依被告江櫻芝與「趙默笙」間、被告呂佩玲與「林
      勇新」間之LINE對話紀錄，固可佐證被告江櫻芝、呂佩玲
      原係出於求職之目的與「趙默笙」、「林勇新」聯絡，而
      固有求職之事實，然被告江櫻芝、呂佩玲對於「趙默笙」
      、「林勇新」以高額報酬要求渠等提供本案帳戶及協助提
      款之工作內容，在在與常情不符，故可得以預見可能與犯
      罪行為有關，被告二人仍應允為之，是被告江櫻芝、呂佩
      玲係以不確定故意之犯意聯絡，分別與「趙默笙」、「林
      勇新」聯絡共犯上開犯行，業如前述。惟縱使如此，並非
      表示被告江櫻芝、呂佩玲對於後續提供帳戶及協助領款之
      舉動可能涉及詐欺、洗錢犯罪毫無預見，被告江櫻芝、呂
      佩玲一方面希望透過「趙默笙」、「林勇新」之牽線賺取
      高薪，而其等內心對於提供帳戶且協助提款之行為，可能
      發生詐欺或洗錢犯罪之結果有所預見，二者自不衝突。被
      告江櫻芝、呂佩玲在急需用錢之情況下，對於已經預見且
      可能發生之犯罪結果，縱使發生亦不違背其本意，參與本
      件犯行，仍成立不確定故意之共同正犯。
　　⒏綜上所述，本案事證明確，被告江櫻芝、呂佩玲所辯均顯
      不足採信，其等犯行洵堪認定，自應依法論科。
二、論罪科刑
（一）按犯刑法第339 條詐欺罪而有三人以上共同犯之者，為加
      重詐欺取財罪，刑法第339 條之4 第1 項第2 款定有明文
      ，即刑法第339 條之4 第1 項第2 款係將「三人以上共同
      犯之」列為詐欺罪之加重要件。本案被告江櫻芝、呂佩玲
      各所屬之詐欺集團分工精細，除被告江櫻芝外，尚有指示
      其提供存摺、領款之「趙默笙」、收領其提領款項之車手
      黃文勇；被告呂佩玲之集團，除被告呂佩玲外，至少還有
      指示其提供存摺、領款之「林勇新」、向其收領提領款項
      之車手黃文勇，均已足認係屬三人以上之詐欺集團無訛，
      業如前述，被告江櫻芝、呂佩玲所為自各與刑法第339 條
      之4 第1 項第2 款之三人以上共同犯詐欺取財罪之構成要
      件相當。是核被告江櫻芝、呂佩玲所為，分別係犯刑法第
      339條之4第1項第2款之三人以上共同詐欺取財罪、洗錢防
      制法第14條第1項之一般洗錢罪。
（二）被告江櫻芝與「趙默笙」、收領其提領款項之黃文勇；被
      告呂佩玲與指示其提供存摺、領款之「林勇新」、向其收
      領提領款項之黃文勇等詐欺集團成員間，就本案上開犯行
      ，分別有犯意聯絡及行為分擔，屬共同正犯。
（三）又被告二人分別以一行為觸犯上開二罪名，為想像競合犯
      ，應依刑法第55條規定，均分別從一重論以刑法第339條
      之4第1項第2款之三人以上共同詐欺取財罪。
（四）被告呂佩玲同時提供其台新銀行、國泰世華銀行之帳戶暨被告江櫻芝於附表編號一、被告呂佩玲於附表編號二，於密接之時間內，多次提領同一告訴人遭詐騙之款項，均係於密切之時、地所為，且基於相同之目的而為接續實施，彼此間之獨立性極為薄弱，依一般社會健全觀念，難以強行分離，顯係基於單一犯意接續所為，皆應屬接續犯。
（五）爰以行為人責任為基礎，審酌被告江櫻芝、呂佩玲正值青
      壯，非無謀生能力，然不思以正途獲取財物，卻為圖快速
      獲利，無視早已預見「趙默笙」、「林勇新」指示其所從
      事之行為有遂行詐欺取財及洗錢之虞，即率爾加入本案詐
      欺集團，提供自己金融帳戶並擔任提領款項之車手，侵害
      他人財產安全及對社會治安影響甚鉅，造成告訴人廖梅花
      、廖俊文之損失難以追償，所為應予非難，再酌以被告江
      櫻芝、呂佩玲雖坦承本案客觀事實，然仍執前詞否認犯行
      ，一律以「沒想那麼多」云云以圖卸責，且迄今未能賠償
      任何款項或與告訴人等達成和解之犯後態度，兼衡被告江
      櫻芝、呂佩玲各自之犯罪動機、目的、手段、分工之角色
      ，暨被告江櫻芝大學肄業、被告呂佩玲大學畢業之智識程
      度、被告江櫻芝未婚無子、無需扶養之人、現擔任水電公
      司之工地助理，經濟狀況小康；被告呂佩玲已婚育有一子
      ，無業、經濟狀況勉持之生活狀況等一切情狀（見本院卷
      第285頁）等一切情狀，分別量處如主文所示之刑。
（六）沒收：
 　 ⒈按供犯罪所用、犯罪預備之物或犯罪所生之物，屬於犯罪
      行為人者，得沒收之；犯罪所得，屬於犯罪行為人者，沒
      收之；於全部或一部不能沒收或不宜執行沒收，追徵其價
      額，此觀刑法第38條第2 項、第38條之1 第1 項、第3 項
      自明。
　　⒉被告江櫻芝於被害人廖梅花匯入本案受詐騙款項前，其上
      開永豐商業銀行之帳戶餘額為8元，嗣於被告江櫻芝提領
      如附表編號一之款項後，其帳戶餘額為9,968元（見109年
      度偵字第4977號卷第48頁），該差額即為被告江櫻芝本件
      犯罪所得之報酬；另呂佩玲因本案犯罪所取得之報酬為4,
      000元，業據被告呂佩玲供述在卷（見本院卷第276頁），
      被告二人之犯罪所得，雖未據扣案，爰依刑法第38條之1
      第1項前段、第3項規定宣告沒收，並於全部或一部不能沒
      收或不宜執行沒收時，追徵其價額。
據上論斷，應依刑事訴訟法第299條第1項前段，判決如主文。
本案經檢察官吳志中提起公訴，經檢察官孫立婷到庭執行職務。
中　　華　　民　　國　　110 　年　　6 　　月　　2 　　日
                  刑事第七庭  審判長法  官  陳麗芬
　　　　　　　　　                  法  官  華澹寧
　　　　　　　　　　　　　　　　　　法  官  郭哲宏
以上正本證明與原本無異。
如不服本判決應於收受本判決後20日內向本院提出上訴書狀，上
訴書狀應敘述具體理由。上訴書狀未敘述上訴理由者，應於上訴
期間屆滿後20日內補提理由書狀於本院(均須按他造當事人之人
數附繕本 )「切勿逕送上級法院」。 
中　　華　　民　　國　　110 　年　　6 　　月　　2 　　日
                                    書記官  呂苗澂

附 表：
編號 被害人即告訴人 詐欺方式 被害人匯款時間、金額（新臺幣） 匯款之人頭帳戶 提領之時、地及金額 一 廖梅花 詐欺集團於109年2月23日17時54分許，以行動電話門號0000000000號撥打電話予廖梅花，佯以廖梅花之友人，向廖梅花詐稱：因伊合夥做生意需要周轉等語，致廖梅花陷於錯誤而依指示匯款。  109年2月27日15時24分許，在臺北市大安區敦化南路玉山銀行敦南分行匯款48萬元。 江櫻芝之永豐銀行帳戶。 109年2月27日15時41分許，在新竹市○○路○段000號永豐銀行竹科分行，臨櫃提領35萬元。      109年2月27日15時59分許，在新竹市○○路○段000號統一超商科學門市，操作自動櫃員機，提領3萬元。      109年2月27日16時3分許，在新竹市○○路○段000號統一超商科學門市，操作自動櫃員機，提領2萬元。      109年2月27日16時4分許，在新竹市○○路○段000號統一超商科學門市，操作自動櫃員機，提領2萬元。      109年2月27日16時6分許，在新竹市○○路○段000號統一超商科學門市，操作自動櫃員機，提領2萬元。      109年2月27日16時7分許，在新竹市○○路○段000號統一超商科學門市，操作自動櫃員機，提領1萬元。      109年2月27日16時9分許，在新竹市○○路○段000號統一超商科學門市，操作自動櫃員機，提領2萬元。 二 廖俊文 詐欺集團於109年2月25日，以行動電話門號0000000000號撥打電話予廖俊文，佯以廖俊文妹婿之女，向廖俊文詐稱：因有急用需借款等語，致廖俊文陷於錯誤而依指示匯款。 109年2月27日14時29分許，在桃園市中壢區內壢郵局匯款20萬元。 呂佩玲台新銀行北大分行帳戶。 109年2月27日18時17分許，在台新銀行新竹北大分行，臨櫃提款15萬元。    109年2月27日14時37分許，在桃園市中壢區聯邦銀行內壢分行匯款12萬元。  109年2月27日18時19分許，在台新銀行新竹北大分行，將3萬元轉入其所有之國泰世華銀行000-000000000000號帳戶內。於同日18時23分許，由呂佩玲在新竹市北大路國泰世華銀行提領3萬1,000元。      109年2月28日8時46分許，在新竹市香山區全家超商新竹東埔門市，提款13萬8,000元。